臺灣臺中地方法院刑事判決
110年度簡上字第100號
上  訴  人  
即  被  告  蘇寶泉


選任辯護人  黃晨翔律師
上列上訴人即被告因竊盜案件，不服本院民國110年1月5日109年
度中簡字第3401號第一審簡易判決（聲請簡易判決處刑案號：10
9年度偵字第25661號），提起上訴，本院管轄之第二審合議庭判
決如下：
    主    文
上訴駁回。
蘇寶泉緩刑叁年，緩刑期內付保護管束，並應於本判決確定之日
起壹年內接受受理執行之地方檢察署所舉辦之法治教育叁場次。
    犯罪事實及理由
一、本案經本院合議庭審理結果，認第一審刑事簡易判決之認事
    用法及量刑均無不當，應予維持，除證據部分補充「被告蘇
    寶泉於本院審理時之自白」（見本院卷第136頁）、「本院1
    10年度中司刑簡上移調字第27號調解程序筆錄」（見本院卷
    第91至92頁）外，其餘均引用第一審簡易判決書記載之犯罪
    事實、證據及理由（如附件）。
二、上訴人即被告蘇寶泉及其辯護人上訴意旨略以：本件原審以
    簡易判決處刑，未予被告再次向告訴人致歉、取得原諒機會
    ，被告於提起上訴後，已與告訴人調解成立，原審判決應予
    撤銷，改以較輕之刑或諭知免刑等語。
三、經查：
(一)按刑罰之量定，屬法院自由裁量之職權行使，應審酌刑法第
    57條所列各款事由及一切情狀，為酌量輕重之標準，並非漫
     無限制；量刑輕重係屬事實審法院得依職權自由裁量之事
    項，苟已斟酌刑法第57條各款所列情狀而未逾越法定刑度，
    不得遽指為違法；且在同一犯罪事實與情節，如別無其他加
    重或減輕之原因，下級審量定之刑，亦無過重或失輕之不當
    情形，則上級審法院對下級審法院之職權行使，原則上應予
    尊重（最高法院72年台上字第6696號判例、85年度台上字第
    2446號判決意旨參照）。本件被告所犯刑法第320條第1項之
    竊盜罪，其法定刑為「5年以下有期徒刑、拘役或50萬元以
    下罰金」，原審以被告罪證明確，審酌被告前於101年間，
    因犯竊盜案件，經本院101年度中簡字第85號判處有期徒刑6
    月，緩刑2年確定，並於103年3月18日緩刑期滿之前科紀錄
    （不構成累犯），其素行有瑕，其隨手竊取他人安全帽，行
    為自有不該；暨考量其行竊之犯罪動機、目的，並考量其患
    有心情低落、焦慮不安之重鬱症、恐慌症等身心健康不佳狀
    態，及其受有高職畢業之智識程度，現待業中，經濟生活狀
    況貧寒，參以其所竊物品價值不高，已發還被害人，以及其
    犯後坦承犯行之態度等一切情狀，依職權就個案裁量於法定
    刑度內判處被告罰金新臺幣6000元，如易服勞役，以新臺幣
    1000元折算1日。堪認原審所科處之刑度，確已妥適反應其
    所認定之犯罪情節及刑法第57條所列科刑事項等一切情狀，
    所為科刑合乎法律目的，亦無權利濫用之違法及違反罪刑相
    當原則、比例原則，尚無過重或失輕之不當情形，揆諸前揭
    說明，原審之認事用法俱無違誤，且量刑部分亦無瑕疵可指
    ，是本院對原審之職權行使，自當予以尊重。
(二)被告固於本院審理中與告訴人成立調解，有本院110年度中
    司刑簡上移調字第27號調解程序筆錄在卷可查，然此有關被
    告犯後態度之事項，僅係量刑諸種事由之一，自難單憑被告
    與告訴人調解成立，即認有變更原審所處刑度之必要。況原
    審雖未及審酌被告與告訴人於本院審理中達成調解，惟就此
    與原審判決量刑所據理由為整體綜合觀察，尚難認原審就本
    件犯罪事實與情節量處之刑，有何明顯過重或失輕之不當，
    自應予維持。
(三)另上訴意旨雖請求依刑法第61條為被告免刑之諭知，然刑法
    第59條之酌量減輕其刑，必於犯罪之情狀，在客觀上足以引
    起一般同情，認為即予宣告法定最低度刑期，猶嫌過重者，
    始有其適用；如別有法定減輕之事由，應先依法定減輕事由
    減輕其刑後，猶嫌過重時，始得為之（最高法院51年台上字
    第899號、88年度台上字第1862號判決意旨參照）。又刑法
    第61條免刑之規定，需以行為人犯罪情節輕微，顯可憫恕，
    且認為依刑法第59條減輕其刑後仍嫌過重者，始得免除其刑
    。被告本件所犯竊盜罪，法定刑度為「5年以下有期徒刑、
    拘役或科新臺幣50萬元以下罰金」，難謂屬重罪，原審係量
    處罰金新臺幣6000元，參以被告並非初犯竊盜罪，本院斟酌
    全案情節，認無顯可憫恕之情，本件顯不符刑法第59條酌減
    其刑之要件，自亦不合同法第61條免刑之規定。綜上，本件
    上訴，難認有理由，應予駁回。
四、按凡有審理事實職權之法院，均得依其職權諭知緩刑，本件
    被告前因犯竊盜案件，經本院以101年度中簡字第85號判決
    判處有期徒刑6月，緩刑2年確定，已於103年3月18日緩刑期
    滿等情，有臺灣高等法院被告前案紀錄表在卷為憑，等同被
    告未經該刑之宣告，尚符刑法第74條第1項第1款規定。被告
    因一時失慮，致涉犯本案罪行，犯後已與告訴人達成調解等
    情，已如上述，且告訴人於調解中表示願意給予被告緩刑機
    會等語（見上開調解程序筆錄所載），堪認被告經此偵、審
    程序及刑之宣告，當知所警惕，而無再犯之虞，因認對其所
    宣告之刑，以暫不執行為適當，爰依刑法第74條第1項第1款
    規定，併予宣告緩刑3年，以啟自新。又被告法治觀念尚有
    欠缺，為使被告能知所警惕，且導正其行為與法治之觀念，
    爰併宣告其於本判決確定之日起1年內接受受理執行之地方
    檢察署所舉辦之法治教育3場次，並依刑法第93條第1項第2
    款之規定，應於緩刑期間付保護管束。　
據上論斷，應依刑事訴訟法第455條之1第1項、第3項、第368條
、第373條，刑法第74條第1項第1款、第2項第8款、第93條第1項
第2款，判決如主文。
本案經檢察官顏偉哲聲請以簡易判決處刑，檢察官張添興到庭執
行職務。
中　　華　　民　　國    111　　年　　1　　月    25　　日
                  刑事第十三庭  審判長法  官  李宜娟
　　　　　　　　　                    法  官  洪瑞隆
　　　　　　　　　                    法  官  林德鑫
以上正本證明與原本無異。
本件判決不得上訴。
                                      書記官  高郁婷
中　　華　　民　　國　　111 　年　　1 　　月　　25　　日
附錄本案論罪科刑法條全文：
中華民國刑法第320條
意圖為自己或第三人不法之所有，而竊取他人之動產者，為竊盜
罪，處5年以下有期徒刑、拘役或50萬元以下罰金。
意圖為自己或第三人不法之利益，而竊佔他人之不動產者，依前
項之規定處斷。
前二項之未遂犯罰之。 
附件
臺灣臺中地方法院刑事簡易判決
　109年度中簡字第3401號
聲　請　人　臺灣臺中地方檢察署檢察官
被　　　告　蘇寶泉  男　(民國00年0月00日生)
　　　　　　　　　　身分證統一編號：Z000000000號
　　　　　　　　　　住臺中市○○區○○街0巷00號
上列被告因竊盜案件，經檢察官聲請簡易判決處刑（聲請案號：
109年度偵字第25661號），本院判決如下：
    主    文
蘇寶泉犯竊盜罪，處罰金新臺幣陸仟元，如易服勞役，以新臺幣
壹仟元折算壹日。
    事實及理由
一、本案犯罪事實及證據均引用如附件檢察官聲請簡易判決處刑
    書之記載，並就證據補充：扣押筆錄及扣押物品目錄表及BW
    J-152號之車輛詳細資料報表。
二、核被告蘇寶泉所為，係犯刑法第320條第1項之竊盜罪。
三、爰審酌被告前於101年間，因犯竊盜案件，經本院101年度中
    簡字第85號判屬有期徒刑6月，緩刑2年確定，並於103年3月
    18日緩刑期滿之前科紀錄（不構成累犯），有臺灣高等法院
    被告前案紀錄表可憑，其素行有瑕，其隨手竊取他人安全帽
    ，行為自有不該；暨考量其行竊之犯罪動機、目的，並考量
    其患有心情低落、焦慮不安之重鬱症、恐慌症等身心健康不
    佳狀態，有醫院診斷證明書可憑（見偵卷第147-157頁），
    及其受有高職畢業之智識程度，現待業中，經濟生活狀況貧
    寒（見偵卷第19頁被告警詢筆錄受詢問人欄所載），參以被
    告所竊物品價值不高，已發還被害人，有扣押物品目錄表及
    贓證物保管收據可稽（見警卷第35、39頁），以及其犯後坦
    承犯行之態度等一切情狀，量處如主文所示之刑，並諭知如
    易服勞役之折算標準。
四、被告竊得之安全帽一頂，為其犯罪所得，惟事後已實際發還
    被害人張勝耀，有前揭扣押物品目錄表及贓證物保管收據可
    考，依刑法第38條之1第5項之規定，本院自不予宣告沒收，
    附此敘明。
五、依刑事訴訟法第449條第1項前段、第3項、第454條第2項，
    刑法第320條第1項、第42條第3項前段、第38條之1第5項，
    刑法施行法第1條之1第1項，逕以簡易判決處刑如主文。
六、如不服本簡易判決，得於本簡易判決送達之日起20日內，以
    書狀敘述理由，向本院合議庭所管轄第二審提出上訴（須檢
    附上訴狀繕本）。
案經檢察官顏偉哲聲請簡易判決處刑。
中    華    民    國     110    年    1    月    5    日
                  臺中簡易庭  法  官  張德寬
以上正本證明與原本無異。
告訴人或被害人如不服判決，應備理由具狀向檢察官請求上訴，
上訴期間之計算，以檢察官收受判決正本之日起算。
                              書記官  黃麗靜
中    華    民    國     110    年    1    月    5    日
附錄本案論罪法條全文：
中華民國刑法第320條第1項
意圖為自己或第三人不法之所有，而竊取他人之動產者，為竊盜
罪，處5年以下有期徒刑、拘役或50萬元以下罰金。
附件
臺灣臺中地方檢察署檢察官聲請簡易判決處刑書          定股
109年度偵字第25661號
    被      告  蘇寶泉  男  47歲（民國00年0月00日生）
                        住臺中市○○區○○街0巷00號
                        國民身分證統一編號：Z000000000號
    選任辯護人  黃晨翔律師（法律扶助）
上列被告因竊盜案件，業經偵查終結，認宜聲請以簡易判決處刑
，茲將犯罪事實及證據並所犯法條分敘如下：
        犯罪事實
一、蘇寶泉意圖為自己不法之所有，基於竊盜之犯意，於民國10
    9年7月7日下午4時9分許，騎乘車牌號碼000-000號普通重型
    機車，至臺中市北區雙十路與電台街交岔路口之人行道上，
    徒手竊取張勝耀所有，放置在車牌號碼000-000號普通重型
    機車上之安全帽1頂（SOL牌、藍黑色、全罩式，價值新臺幣
    2800元），得手後，騎乘車牌號碼000-000號普通重型機車
    離去。嗣於同日下午4時14分許，張勝耀發現遭竊，遂報警
    處理，經警調閱現場及路口監視器錄影畫面，循線查悉上情
    。
二、案經張勝耀訴由臺中市政府警察局第二分局報告偵辦。
        證據並所犯法條
一、上揭犯罪事實，業據被告蘇寶泉於本署偵查中坦承不諱，核
    與證人即告訴人張勝耀於警詢時及本署偵查中證述情節大致
    相符，並有員警職務報告書、贓物認領保管單、被告上開機
    車之車行紀錄各1紙及監視器錄影翻拍照片多張等在卷可稽
    。足認被告之自白與事實相符，堪予採信。本件事證明確，
    其犯嫌堪以認定。
二、核被告所為，係犯刑法第320條第1項之竊盜罪嫌。至被告所
    竊得之安全帽1頂，屬被告之犯罪所得，惟業經發還告訴人
    ，爰不聲請宣告沒收。
三、依刑事訴訟法第451條第1項聲請逕以簡易判決處刑。
    此  致
臺灣臺中地方法院
中    華    民    國   109    年    11    月    17    日
                              檢  察  官  顏偉哲
本件正本證明與原本無異
中    華    民    國   109    年    11    月    26    日
　　　　　　　　　　　　　　　書  記  官  蘇鎮源
附錄本案所犯法條全文
中華民國刑法第320條
意圖為自己或第三人不法之所有，而竊取他人之動產者，為竊盜
罪，處5年以下有期徒刑、拘役或50萬元以下罰金。
意圖為自己或第三人不法之利益，而竊佔他人之不動產者，依前
項之規定處斷。
前二項之未遂犯罰之。